智慧財產及商業法院民事裁定  
111年度民秘聲字第26號
聲  請  人  毅力科技有限公司


兼  法  定
代  理  人  張景南              
聲  請  人  張勝雄              
共同代理人  陳寧樺律師
            陳軍宇律師
            李懷農律師
相  對  人  陳和貴律師
            楊益昇律師
            陳文龍                                      
上列聲請人因本院108年度民專訴字第35號排除侵害專利權等事
件，聲請核發秘密保持命令，本院裁定如下：
    主  文
相對人陳和貴律師、楊益昇律師、陳文龍就附表所示之訴訟資料
不得為實施本院108年度民專訴字第35號訴訟以外之目的而使用
之，或對未受秘密保持命令之人開示。　　
　　理  由
一、智慧財產案件審理法第11條第1項規定：當事人或第三人就
    其持有之營業秘密，經釋明符合下列情形者，法院得依該當
    事人或第三人之聲請，對他造當事人、代理人、輔佐人或其
    他訴訟關係人發秘密保持命令：㈠當事人書狀之內容，記載
    當事人或第三人之營業秘密，或已調查或應調查之證據，涉
    及當事人或第三人之營業秘密。㈡為避免因前款之營業秘密
    經開示，或供該訴訟進行以外之目的使用，有妨害該當事人
    或第三人基於該營業秘密之事業活動之虞，致有限制其開示
    或使用之必要。
二、聲請意旨略以：本院108年度民專訴字第35號排除侵害專利
    權等事件訴訟資料中，附表所示陳證23為型號「PCS之壓力
    烘（烤）箱」（下稱系爭產品）主機與系爭產品快速降溫系
    統之毛利額及販售資訊，陳證24、25為系爭產品快速降溫系
    統之組裝結構圖及單據對應資訊（以下統稱系爭資料），均
    為聲請人竭力保護之營業秘密，依前揭規定聲請核發秘密保
    持命令等語。
三、依聲請人前揭主張，系爭資料涉及用以銷售或經營之商業性
    資訊，非一般公眾或同業所得知悉，依一般商業往來交易情
    形，不致向無關之第三人揭露，且具有潛在之經濟價值，聲
    請人主張系爭資料為其所有之營業秘密，應屬可信。而迄本
    件秘密保持命令聲請時為止，相對人尚未自閱覽書狀或調查
    證據以外之方法，知悉或持有系爭資料，則該營業秘密如經
    開示或供訴訟進行以外之目的使用，有妨害聲請人基於該營
    業秘密之事業活動之虞，為兼顧相對人閱覽卷證之訴訟上權
    益，有依前述規定限制相對人開示或使用系爭資料必要，且
    相對人對於受秘密保持命令並無意見（本院108年度民專訴
    字第35號案卷五第9頁），本件聲請應予准許。
四、依智慧財產案件審理法第13條第1項規定，裁定如主文。
中　　華　　民　　國　　111 　年　　6 　　月　　13　　日
　　　　　　　　　  　    智慧財產第一庭
　                                法　官　陳端宜　
以上正本證明與原本無異。
本裁定不得抗告。
本秘密保持命令，自本命令送達相對人時起發生效力。
受秘密保持命令之人，其住所或居所有遷移時，應向法院陳明。
 
中　　華　　民　　國　　111 　年　　6 　　月　　13　　日
　　　　　　　　　　　　　　      書記官　吳祉瑩
附錄違反本命令之相關處罰條文：
智慧財產案件審理法第35條      
違反本法秘密保持命令者，處3年以下有期徒刑、拘役或科或併
科新臺幣10萬元以下罰金。
前項之罪，須告訴乃論。
附表：
編號 資料名稱 所在卷宗位置 陳證23 「快速降溫系統」之毛利比對表與系爭產品主機之毛利資訊 本院108年度民專訴字第35號秘保限閱卷㈡第461頁 陳證24 「快速降溫系統」之機構圖 同上卷第463頁 陳證25 「快速降溫系統」機BOM表與機構圖對應說明比對表 同上卷第465頁